臺灣基隆地方法院刑事判決　　　　　　　　　　　　　　九十年度易字第六０四號
　　公　訴　人　臺灣基隆地方法院檢察署檢察官
　　被　　　告　丙○○
右列被告因竊盜案件，經檢察官提起公訴（九十年度偵字第三五五五號），本院判決
如左：
    主      文
本件公訴不受理。
    理      由
一、公訴意旨略以：被告丙○○基於意圖為自己不法所有之概括犯意，先於民國（下
    同）九十年八月十七日上午八時許，侵入基隆市○○街九十八號內，竊取農民銀
    行所查封並置放於該處之瓦斯筒鋁片二箱，得手後，運往基隆市安瀾橋附近之不
    詳地點變賣，得款新臺幣三百元；復於同年月十八日下午五時許，侵入上開地點
    ，竊取前揭瓦斯筒鋁片三十片，因認被告涉犯刑法第三百二十條第一項之竊盜罪
    嫌云云。
二、按同一案件繫屬於有管轄權之數法院者，由繫屬在先之法院審判之；依第八條之
    規定不得審判者，應諭知不受理之判決，並得不經言詞辯論為之，刑事訴訟法第
    八條前段、第三百零三條第七款、第三百零七條分別定有明文。蓋一事不再理為
    刑事訴訟法上之一大原則，對於同一被告之同一犯罪事實，國家之刑罰權僅能發
    動一次，不容許重複裁判，且無論實質上一罪或裁判上一罪均有其適用（最高法
    院五十五年度臺非字第一七六號、六十年度臺非字第七七號判例可資參照）。
三、經查：被告固於本院調查時，坦承於上開時間、地點，擅自拿取前揭瓦斯筒鋁片
    之事實，惟矢口否認有何竊盜犯行，辯稱：伊係因誤以前揭瓦斯筒鋁片乃他人棄
    置之物，始擅予拿取云云。然本件業據被害人農民銀行之行員乙○○指述綦詳，
    且有贓物認領保管收據乙紙及查封筆錄乙件附卷足佐。被告雖以前情置辯，然基
    隆市○○街九十八號倉庫，固屬老舊建物，惟其牆垣屋瓦尚屬完整，並無破損或
    遭人棄用之跡象，顯係處於他人管領之下，有本院職權函請基隆市警察局第四分
    局補照之前開房屋現況照片五幀附卷足憑；參以前揭物品業經告訴人農民銀行聲
    請本院查封，現場並貼有法院查封封條等情，被告侵入顯然有人管領之前開處所
    ，擅自拿取經法院查封封條揭示之前揭物品，難認其主觀上無他人持有物之認識
    ，是其所辯，要屬飾卸之詞，不足採信。本件事證明確，被告竊盜犯行洵堪認定
    。然被告前因另涉犯竊盜案件，業經臺灣士林地方法院檢察署檢察官於九十年七
    月三十一日，以九十年度偵字第七一八三號，向臺灣士林地方法院提起公訴，並
    於九十年八月十六日繫屬於臺灣士林地方法院，有臺灣高等法院被告全國前案紀
    錄表、臺灣高等法院檢察署刑案記錄簡覆表、臺灣士林地方法院九十年十二月五
    日士院儀刑孝字九０易六０四號函附之臺灣士林地方法院檢察署九十年八月十六
    日士檢榮德９０偵７１８３字第６３８１號函暨起訴書各乙件附卷足佐。徵諸前
    開起訴書所載及本案之犯罪事實，被告所犯二案間，時間緊接，所犯係構成要件
    相同之罪名，顯係基於概括犯意反覆為之，為連續犯，屬裁判上之一罪，為法律
    上之同一案件，公訴人就已經向臺灣士林地方法院提起公訴之同一案件，復行向
    本院起訴，揆諸前揭說明，自有未洽，爰不經言詞辯論，逕為諭知不受理之判決
    。
四、公訴人另以被告除本件竊盜犯行外，尚涉有他部分竊盜犯行，惟因該部分之犯行
    與本件具有連續犯之裁判上一罪關係，而以臺灣基隆地方法院檢察署九十年十一
    月二十三日甲○清和九十偵四五二七字第二四五一五號函請本院併案審理，惟本
    件既經本院為不受理之判決，而被告所涉他部分犯行復未經公訴人提起公訴，本
    院自無從審酌，是此部分（九十年度偵字第四五二七號）自應退回臺灣基隆地方
    法院檢察署，由公訴人另行處理，併此敘明。
據上論斷，應依刑事訴訟法第三百零七條、第三百零三條第七款，判決如主文。
中      華      民      國      九十一      年      一      月    十八  日
                                臺灣基隆地方法院刑事第三庭
                                    審判長  法  官  陳志祥
                                            法  官  齊  潔
                                            法  官  王慧惠
右正本證明與原本無異。
對於本件判決如有不服，應於收受送達後十日內，向本院提出上訴書狀，上訴於臺灣
高等法院，並按他造當事人之人數附具繕本。
                                            書記官  陳俊德
中      華      民      國      九十一      年      一      月  二十二  日
